【裁判字號】    97,易,714
【裁判日期】    971009
【裁判案由】    竊盜
【裁判全文】
臺灣苗栗地方法院刑事判決               97年度易字第714號
公  訴  人  臺灣苗栗地方法院檢察署檢察官
被      告  乙○○
上列被告因竊盜案件，經檢察官提起公訴（97年度偵字第3532號
），因被告就被訴事實為有罪之陳述，本院依簡式審判程序判決
如下：
    主  文
乙○○攜帶兇器竊盜，處有期徒刑捌月；扣案之瑞士刀壹支、十
字起子壹支及手套貳雙沒收之。
    犯罪事實及理由
一、犯罪事實：
  (一)乙○○前因公共危險案件，經本院以96年度交訴字第15號刑
    事判決判處有期徒刑6 月並予緩刑宣告確定，現仍在緩刑期
    間。詎猶不知警惕，竟意圖為自己不法之所有，於民國97年
    7 月28日下午3 時30分許，攜帶其所有客觀上足供為兇器使
    用之瑞士刀1 支、十字起子1 支，及手套2 雙等物，進入苗
    栗縣苗栗市恭敬里12鄰聯大1 號即國立聯合大學之行政大樓
    地下停車場，趁人不注意之際，竊取該學校值勤教官甲○○
    所管有之電線4 捲（綠色外皮之銅線3 捲，直徑為38MM，計
    重32公斤；及黃色外皮之銅線1 捲，直徑為2MM，長度100公
    分），得手後，將該電線等放置一旁，並繼續在現場以手拉
    扯電線，而該校值勤教官甲○○因發現電壓不穩及警鈴作響
    ，除通知事務組人員巡查外，甲○○自行前往行政大樓地下
    停車場察看，發現乙○○在現場正以手拉扯電線，經報警循
    線查獲，並扣得上述4 捲電線（已發還）。
  (二)案經甲○○告訴苗栗縣警察局苗栗分局報告臺灣苗栗地方法
    院檢察署檢察官偵查後起訴。
二、證據名稱：
  (一)認定犯罪事實所憑之證據：
  1.被告乙○○於警詢及臺灣苗栗地方法院檢察署偵查中之自白
    。
  2.證人甲○○之偵訊筆錄：證明上開竊盜之犯罪事實。
  3.贓物認領保管單、扣押筆錄及扣押物品目錄。
  4.監視錄影翻拍照片、贓物：綠色外皮之銅線3 捲，直徑為38
    MM，計重32公斤，及黃色外皮之銅線1 捲，直徑為2MM ，長
    度100 公分。
  5.作案物品：扣案之瑞士刀1 支、十字起子1 支、手套2 雙。
  (二)上列證據核與被告乙○○自白相符（見本院卷97年9 月25日
    審判筆錄第2 頁），本件事證已臻明確，被告乙○○攜帶兇
    器竊盜之犯行，洵堪認定，應予依法論科。
三、論罪科刑之理由：
  (一)核被告乙○○所為，係犯刑法第321 條第1 項第3 款之攜帶
    兇器竊盜罪。爰審酌被告乙○○前有竊盜、毒品等前科紀錄
    ，有臺灣高等法院前案紀錄表1 份在卷足憑，素行不佳；復
    於前所犯公共危險案件宣告緩刑期間再犯下本件竊盜犯行，
    是見其猶未能之所警惕，本不宜寬貸，惟審酌其於本院審理
    中坦承犯行，尚能知所悔悟，態度尚稱良好，及其犯罪動機
    、目的、手段、所生危害，並審酌公訴人請求本院斟酌本件
    犯行程度等一切情狀，爰量處如主文所示之刑，以資懲儆。
  (二)沒收部分：
    至被告所攜帶之瑞士刀1 支、十字起子1 支及手套2 雙，為
    被告所有且係供犯罪預備之物，爰依刑法第38條第1 項第 2
    款、第3 項規定宣告沒收，併此敘明。
  (三)末按刑法第321 條第1 項第3 款之攜帶兇器竊盜罪，係以行
    為人攜帶兇器竊盜為其加重條件，此所謂兇器，其種類並無
    限制，凡客觀上足對人之生命、身體、安全構成威脅，具有
    危險性之兇器均屬之，且『祇須行竊時攜帶此種具有危險性
    之兇器為已足，並不以攜帶之初有行兇之意圖為必要』；亦
    即行為人攜帶兇器有行兇之可能，『客觀上具有危險性，即
    為已足』，至『其主觀上有無持以行兇』或反抗之意思，『
    尚非所問』，最高法院79年台上第5253號判例、最高法院74
    年度第3 次刑事庭會議決議可資參照。是被告於審理時陳稱
    其未使用所攜帶工具云云，即屬未明瞭實務上對於攜帶兇器
    竊盜犯行之認定，以客觀上有攜帶具有危險性兇器之事實為
    已足，故縱未實際用以竊盜，仍無礙本件攜帶兇器竊盜犯行
    成立之認定，附此敘明。
四、應適用之法條：
  (一)刑事訴訟法第273 條之1 第1 項、第299 條第1 項前段、第
    310 條之2 、第454 條第1 項。
  (二)刑法第321 條第1 項第3 款、第38條第1 項第2 款、第3 項
    。
  (三)刑法施行法第1 條之1。
五、本判決係依刑事訴訟法第310 條之2 、第454 條第1 項製作
    ，依法僅記載當事人欄、主文、犯罪事實、證據名稱以及應
    適用之法條，其中犯罪事實部分，依同法第308 條之修正立
    法理由，亦僅記載犯罪構成要件事實，關於刑罰加重事由（
    含累犯在內）免予記載（法院辦理刑事訴訟案件應行注意事
    項第144 點參照），但仍於主文予以表明，並於應適用之法
    條欄予以引用。如不服本判決，應於判決送達之日起10日內
    ，向本院提起上訴。
本案經檢察官洪清秀到庭執行職務。
中    華    民    國    97    年    10    月    9     日
                  刑事第二庭法  官  林靜雯
以上正本證明與原本無異。
如不服本判決，應於判決送達後10日內向本院提出上訴狀（應抄
附繕本），其未敘述上訴理由者，應於上訴期間屆滿後20日內補
提理由書狀於本院，上訴於臺灣高等法院臺中分院。告訴人或被
害人如對於本判決不服者，應具備理由請求檢察官上訴，其上訴
期間之計算係以檢察官收受判決正本之日期為準。
                            書記官  劉千瑄
中    華    民    國    97    年    10    月    9     日
附錄：本判決論罪科刑法條全文
中華民國刑法第321 條（加重竊盜罪）
犯竊盜罪而有左列情形之一者，處6 月以上、5 年以下有期徒刑
：
一於夜間侵入住宅或有人居住之建築物、船艦或隱匿其內而犯之
者。
二  毀越門扇、牆垣或其他安全設備而犯之者。
三  攜帶兇器而犯之者。
四  結夥三人以上而犯之者。
五  乘火災、水災或其他災害之際而犯之者。
六  在車站或埠頭而犯之者。
前項之未遂犯罰之。


司法院資訊處製作；財團法人民間司法改革基金會備份。
